【裁判字號】    99,台上,4930
【裁判日期】    990805
【裁判案由】    違反毒品危害防制條例等罪
【裁判全文】
最高法院刑事判決            九十九年度台上字第四九三０號
上  訴  人  甲○○
選任辯護人  黃宗哲律師
上列上訴人因違反毒品危害防制條例等罪案件，不服台灣高等法
院中華民國九十九年五月二十六日第二審判決（九十九年度上訴
字第一二六八號，起訴案號：台灣桃園地方法院檢察署九十八年
度偵字第一九七五九、一八一九六、一九一二三號〈原判決漏載
上二案號〉），提起上訴，本院判決如下：
    主    文
上訴駁回。
    理    由
一、運輸毒品部分：
按刑事訴訟法第三百七十七條規定，上訴於第三審法院，非以判
決違背法令為理由，不得為之。是提起第三審上訴，應以原判決
違背法令為理由，係屬法定要件。如果上訴理由書狀並未依據卷
內訴訟資料，具體指摘原判決不適用何種法則或如何適用不當，
或所指摘原判決違法情事，顯與法律規定得為第三審上訴理由之
違法情形，不相適合時，均應認其上訴為違背法律上之程式，予
以駁回。本件原審經審理結果，認為上訴人甲○○違反毒品危害
防制條例之犯行，罪證明確，因而撤銷第一審關於上訴人此部分
科刑之判決，經比較毒品危害防制條例之新舊規定後，改判依想
像競合犯，從一重仍論處上訴人共同運輸第二級毒品罪刑（累犯
，處有期徒刑七年四月），並為相關從刑之諭知，已詳敘其調查
、取捨證據之結果及憑以認定犯罪事實之心證理由。並就上訴人
否認之供詞及其所辯各語認非可採，予以論述。就形式上觀察，
原判決要無採證認事違背經驗法則、論理法則或理由不備等違背
法令之情形。原判決關於上訴人於原審辯稱伊曾於民國九十八年
八月二十一日中午，以0000000000號行動電話撥打予張世光，阻
止其運輸甲基安非他命至日本，應屬中止犯，以及已判決確定之
共同正犯池文先於原審證稱上訴人有要伊先不要去日本，因為日
本那一邊機場會搜身各云云，均已說明其不足採之理由甚詳。況
依原判決認定之事實，共同正犯張世光、池文先與龔文偉自台灣
共同「運輸」甲基安非他命前往日本之犯行，既已起運，即已既
遂，自無上訴人所指其運輸毒品犯行因己意而中止可言，則原審
未就此再傳訊池文先、龔文偉為無益之調查，應無證據調查職責
未盡之違法。又上訴人雖於原審辯謂伊曾於九十八年十一月四日
、九十九年一月七日、二十六日在司法警察及檢察事務官調查時
為污點證人云云，然上訴人於警詢、偵查乃至第一審九十九年一
月五日、同年二月二十三日審理時，仍一再否認有本件運輸毒品
犯行，更遑論有供出其他共犯或毒品上手，因而查獲情形，且渠
亦未提出相關證據以供原審調查，原判決因之亦已說明上訴人此
部分所為應無毒品危害防制條例第十七條第一項規定適用之理由
，而上訴人及其指定辯護人於原審審判期日調查證據程序結束前
，經審判長訊以「尚有何證據請求調查？」時，亦均答稱「無」
，則原判決對此未加調查，亦不能認有應於審判期日調查之證據
未予調查之違失。是上訴意旨以上情指摘原判決違背法令，核與
法律規定得為第三審上訴理由之違法情形，不相適合。而其餘上
訴意旨，則係就屬原審採證認事職權之行使及原判決已說明事項
，徒憑己見，任意指摘，或仍為單純事實之爭執，均不能認係適
法之第三審上訴理由。依上揭說明，本件上訴違背法律上之程式
，應予駁回。
二、使公務員登載不實文書部分：
按刑事訴訟法第三百七十六條所列各罪之案件，經第二審判決者
，不得上訴於第三審法院，法有明文。原判決事實認定上訴人於
九十八年八月二十一日、二十四日先後冒名使用其胞兄趙德富之
中華民國護照出入境，而使桃園國際機場負責境管作業之公務員
分別在「旅客入出境紀錄查詢系統」之公文書及該趙德富之護照
內頁與登機證上為不實登載等情，原審係維持第一審論處上訴人
刑法第二百十四條之使公務員登載不實文書，計二罪刑（均為累
犯）部分之判決，駁回上訴人之第二審上訴，此核屬刑事訴訟法
第三百七十六條第一款所定不得上訴第三審之案件，上訴人竟復
一併提起上訴，顯為法所不許。此部分上訴為不合法，亦應予駁
回。
據上論結，應依刑事訴訟法第三百九十五條前段，判決如主文。
中    華    民    國  九十九  年    八    月    五    日
                      最高法院刑事第十二庭
                          審判長法官  黃  一  鑫
                                法官  張  春  福
                                法官  李  錦  樑
                                法官  陳  國  文
                                法官  林  茂  雄
本件正本證明與原本無異
                                      書  記  官
中    華    民    國  九十九  年    八    月    六    日
                                                Ｍ

司法院資訊處製作；財團法人民間司法改革基金會備份。
